【裁判字號】    98,交上易,344
【裁判日期】    980624
【裁判案由】    過失傷害
【裁判全文】
臺灣高等法院臺南分院刑事判決       98年度交上易字第344號
上  訴  人
即  被  告   甲○○
上列上訴人因過失傷害案件，不服臺灣臺南地方法院97年度交易
字第464號，中華民國98年4月14日第一審判決（起訴案號：臺灣
臺南地方法院檢察署97年度調偵字第1384號），提起上訴，本院
判決如下：
    主  文
上訴駁回。
    理  由
一、按刑事訴訟法第三百六十一條、第三百六十七條規定，不服
    地方法院之第一審判決而提起上訴者，應提出上訴書狀，並
    敘述具體理由，為上訴必備之程式；其所提出之書狀未敘述
    上訴理由，或僅曾以言詞陳述上訴理由者，均應於上訴期間
    屆滿後二十日內補提理由書於第一審法院。第一審法院經形
    式審查，認逾期未補提上訴理由者，應定期間先命補正；逾
    期未補正者，為上訴不合法律上之程式，應以裁定駁回。倘
    已提出上訴理由，但所提非屬具體理由者，則由第二審法院
    以上訴不合法律上之程式，判決駁回。而所謂具體理由，必
    係依據卷內既有訴訟資料或提出新事證，指摘或表明第一審
    判決有何採證認事、用法或量刑等足以影響判決本旨之不當
    或違法，而構成應予撤銷之具體事由，始克當之（例如：依
    憑證據法則具體指出所採證據何以不具證據能力，或依憑卷
    證資料，明確指出所為證據證明力之判斷如何違背經驗、論
    理法則）；倘僅泛言原判決認定事實錯誤、違背法令、量刑
    失之過重或輕縱，而未依上揭意旨指出具體事由，或形式上
    雖已指出具體事由，然該事由縱使屬實，亦不足以認為原判
    決有何不當或違法者（例如：對不具有調查必要性之證據，
    法院未依聲請調查亦未說明理由，或援用證據不當，但除去
    該證據仍應為同一事實之認定），俾與第二審上訴制度在請
    求第二審法院撤銷、變更第一審不當或違法之判決，以實現
    個案救濟之立法目的相契合，並節制濫行上訴（最高法院著
    有九十七年度台上字第八九二號判決可參）。
二、上訴意旨略以：刑法第二百八十四條第一項過失傷害罪之成
    立，應以具有事實為構成要件，無有此一行為，即不成立該
    罪。原審以上訴人未注意道路交通安全規則，侵入逆向行駛
    肇事傷害告訴人，然上訴人於本案發生當日係由北往南行駛
    ，且當時上訴人亦有受傷，此有上訴人提出之證物可稽，是
    何能成立過失傷害罪。原審認被告有罪，實有違誤。請准撤
    銷原判決，另為無罪之判決云云。
三、經查：上訴意旨雖提出證明書及被告受傷之診斷證明書兩紙
    以證上訴人即被告未構成過失傷害罪之犯行，惟原審判決理
    由內已詳敘被告偵查與原審審理時就本件交通事故如何發生
    前後供述不一，並憑卷附之告訴人乙○○機車肇事後照片四
    幀，顯示被告於偵查中之供陳，核與事實不符，再依卷附之
    道路交通事故現場蒐證照片十幀及警卷第八頁上方之肇事後
    被告腳踏車照片一幀，並參以於本件交通事故發生後隨即到
    場之證人丙○○證稱其至案發現場時，即聽聞告訴人乙○○
    陳稱係被告騎乘腳踏車逆向過來等語，與本件肇事路段劃設
    有雙黃實線等情，認被告騎乘腳踏車卻疏未注意道路交通安
    全規則，而貿然侵入快車道並穿越道路逆向駛入對向機慢車
    優先道，致其所騎乘腳踏車前車頭與告訴人乙○○所騎乘上
    開重型機車之左前側發生擦撞而肇事，並致告訴人乙○○人
    車倒地受有傷害，而認定被告前揭過失行為，為本件車禍之
    肇事原因，又被告之過失行為與告訴人乙○○所受傷害間，
    復有相當因果關係，而犯刑法第二百八十四條第一項前段過
    失傷害罪（原判決理由中貳、(二)(三)部分），並依法就被告所
    犯過失傷害罪，依法量處拘役三十五日，並諭知易科罰金以
    新台幣一千元折算一日，尚無不合。是被告之上訴意旨，原
    判決已敘述其認定被告犯罪之積極證據，並說明被告辯解不
    予採信之理由，則原審本件採證認事、用法或量刑等，均無
    不當或違法之處。上訴人即被告雖提出上揭證據，惟該證明
    書及其上之證人於偵查、原審審理時均未具以提出，且未經
    合法證據調查程序，自不得作為判斷之基礎，又被告因本件
    車禍事故亦有受傷等情，並無礙於被告有無構成本件過失傷
    害之犯行。故究之被告前開上訴理由所指摘，僅係對於原判
    決已說明事項及屬原審採證認事職權之適法行使，徒憑己見
    而為不同之評價，且對於枝節性之問題，重為事實之爭辯，
    並未具體指出原判決所採證據何以不具證據能力，或依憑卷
    證資料，明確指出原判決所為證據證明力之判斷如何違背經
    驗、論理法則。依上揭說明，本件上訴顯屬違背法律上之程
    式，自應予以駁回，並不經言詞辯論為之。
四、爰依刑事訴訟法第三百六十七條前段、第三百七十二條判決
    如主文。
中    華    民    國    98    年    6     月    24    日
                  刑事第三庭    審判長法  官  陳義仲
                                      法  官  蔡勝雄
                                      法  官  蘇清水
以上正本證明與原本無異。
不得上訴。
                                      書記官  蔡蘭櫻
中    華    民    國    98    年    6     月    24    日


司法院資訊處製作；財團法人民間司法改革基金會備份。
